# 内部交易形成的资产减值是属于已实现的损益

提问人：13757187143 时间：2020-05-04 08:05:02
2016 年 1 月 1 日，甲公司将成本为 100 万元的存货以 200 万元的对价卖给持股比例60%的非全资子公司乙公司，假设交易价格公允，甲公司合并层面对该内部交易未实现损益进行抵消。 2019 年 12 月 31 日，因市场需求变动，该批存货无利用价值，乙公司对其计提 190 万元减值，该批存货账面价值为 10 万元。问：内部交易形成的存货计提减值属于已实现损益吗？甲公司何时才可以确认该内部交易未实现损益？

回答人：chenyiwei
假设 2016 年当初的内部交易价格 200 万元和后续 2019 年末确定的可变现净值 10 万元都是合理、公允的，则 2019 年的合并抵销分录应为：
借：年初未分配利润 100 （=200-100）
贷：资产减值损失 100 （=190-90）即假设未发生该项内部交易，该存货在甲公司层面应计提的跌价准备为90 （=100-10）
借：少数股东损益 40 （=100*（1-60%））
贷：少数股东权益 40

提问人：im2888 时间：2020-05-06 09:04:00
只是顺流交易也要考虑少数股东吗

回答人：chenyiwei
因为调整涉及了此前在子公司层面确认的减值损失。